臺灣臺北地方法院交通事件裁定　　　 100年度交聲字第2513號
原處分機關　臺北市交通事件裁決所
異　議　人
即受處分人　楊宗峻
上列異議人即受處分人因違反道路交通管理處罰條例案件，不服
臺北市交通事件裁決所中華民國100 年11月8 日北市裁罰字第裁
22-C00000000號違反道路交通管理事件裁決書所為處分（原舉發
案號：新北市政府警察局100 年9 月26日新北市警交大字第C000
00000 號），聲明異議，本院裁定如下：
    主  文
異議駁回。
    理  由
一、處分意旨略以：異議人即受處分人楊宗峻（下稱異議人）騎
    乘車牌號碼FX3-427 號重型機車於民國100 年9 月26日晚間
    6 時35分許，行經新北市○○區○○路1 段、新府路口之有
    燈光管制之交岔路口闖紅燈，經員警當場掣發新北市警交大
    字第C00000000 號舉發通知單予以舉發。嗣經臺北市交通事
    件裁決所（下稱原處分機關）依道路交通管理處罰條例第53
    條第1 項、第63條第1 項第3 款，違反道路交通管理事件統
    一裁罰基準及處理細則第41條、第43條、第44條、第67 條
    之規定，於100 年11月8 日以北市裁罰字第裁22-C00000000
    號裁決書，裁處異議人罰鍰新臺幣（下同）1,800 元，並予
    記違規點數3 點等語。
二、本件聲明異議意旨略以：伊並沒有闖紅燈，伊當時騎乘上開
    重型機車沿文化路往南，行進至文化路與新府路口待轉區時
    燈號是黃燈，伊在新府路方向號誌變綠燈才轉新府路。本件
    員警未出示任何之情形下，逕行開立通知單舉發。依通知單
    所載，違規事實是紅燈左轉（北- 東），實則伊當時行車方
    向為南向，該路口北向東之行車方向根本無法紅燈左轉，本
    件除員警目測外，並無其他證據可認定伊有違規行為，依有
    疑惟利被告原則，應為有利伊之認定，為此聲明異議等語。
三、按汽車駕駛人，行經有燈光號誌管制之交岔路口闖紅燈者，
    處1,800 元以上5,400 元以下罰鍰，並予記違規點數3 點，
    道路交通管理處罰條例第53條第1 項、第63條第1 項第3 款
    分別定有明文。復按駕駛人駕駛汽車，應遵守道路交通標誌
    、標線、號誌之指示，行駛至交岔路口，其行進、轉彎，應
    遵守燈光號誌，而車輛面對行車管制號誌圓形紅燈表示禁止
    通行，不得超越停止線或進入路口，道路交通安全規則第90
    條、第102 條第1 項第1 款、道路交通標誌標線號誌設置規
    則第206 條第5 款分別訂有明文。
四、經查：
(一)本件異議人騎乘上開重型機車，於上揭時間，行經上開路口
    之事實，業經異議人坦認無訛，並有卷附新北市政府警察局
    100 年9 月26日新北市警交大字第C00000000 號舉發違反道
    路交通管理事件通知單、臺北市交通事件裁決所100 年11月
    8 日北市裁罰字第裁22-C00000000號違反道路交通管理事件
    裁決書各1 份在卷可稽（分別見本院卷第8 頁、第9 頁），
    此部分之事實，首堪認定。
(二)另異議人於上揭時地騎乘前開重型機車行經有燈號管制之交
    岔路口闖紅燈之違規事實，業據證人即本件舉發員警王睿渝
    於本院調查時結證：本件是伊親自舉發，當時伊在新北市○
    ○區○○路及新府路口執行勤務，文化路全線是紅燈，已經
    有一排車子停在那邊，而異議人遇到紅燈並沒有停止，用一
    般速度慢慢騎乘到待轉區後，再慢慢的閃過一部公車，該公
    車是由新府路往文化路左轉，公車左轉的時候，異議人就已
    經左轉直行到新府路。伊當時看到異議人違規，就在下個路
    口攔下異議人告知異議人違規事實，並有錄影告發，伊在錄
    影，異議人表示那邊不是有待轉區嗎，伊說是有沒有錯，但
    也要等到綠燈才能騎到待轉區待轉等語（見本院卷第20 頁
    背面至第21頁）綦詳。衡以證人即員警王睿渝與異議人素無
    仇隙，當無甘冒偽證罪追訴之危險而於本院調查時為虛偽證
    述之動機，況本件係例行性之交通違規取締勤務，證人即員
    警王睿渝應無刻意偽造證據而恣意舉發異議人之理，足徵證
    人即員警王睿渝之上開證詞洵值信實，當可採信。此外，並
    有卷附新北市政府警察局100 年9 月26日新北市警交大字第
    C00000000 號舉發違反道路交通管理事件通知單、臺北市交
    通事件裁決所100 年11月8 日北市裁罰字第裁22-C00000000
    號違反道路交通管理事件裁決書各1 份可資佐證（分別見本
    院卷第8 頁、第9 頁）。綜上所述，異議人確有騎乘前開重
    型機車，於上開時間行經上開有燈號管制之交岔路口闖紅燈
    之違規事實，應堪認定。
(三)異議人雖以上詞置辯，惟查：
  1.證人即員警王睿渝已證述異議人通過停等線前，該路口之號
    誌已轉為紅燈等語明確如上。另證人即員警王睿渝於本院調
    查時亦證稱：舉發當時天氣晴朗，號誌清楚。當時雖屬夜間
    ，但舉發地點是大馬路，路燈很亮，視線清楚，伊距離異議
    人違規的地點約20公尺，並無任何遮蔽物遮蔽伊的視線等語
    明確（見本院卷第21頁背面至第22頁），是衡以20公尺並非
    遙遠距離，而舉發當時視線明瞭，一般之人應可清楚觀察20
    公尺外之闖紅燈之違規狀況，是異議人辯稱其駕車通過停等
    線時為黃燈云云，自不足採。
  2.再者，經本院當庭勘驗舉發當時之錄影內容，異議人為警攔
    停後，確有如證人即員警王睿渝上開證稱：伊攔下異議人告
    知異議人違規事實，異議人表示那邊不是有待轉區嗎，伊說
    是有沒有錯，但也要等到綠燈才能騎到待轉區待轉等語之情
    形（見本院卷第21頁），而佐以一般社會常情，倘正當行駛
    之駕駛人並無闖越紅燈號誌之違規行為，驟遭警攔停並告知
    闖紅燈時，當亟力解釋號誌並非紅燈且憤慨萬分才是，當非
    反問員警該路段有待轉區等語，堪徵異議人之上開辯詞，是
    否可信，並非無疑。
  3.至本件新北市政府警察局100 年9 月26日新北市警交大字第
    C00000000 號舉發違反道路交通管理事件通知單上載有「紅
    燈左轉（北->東）」乙節，然據證人即員警王睿渝於本院調
    查時證稱：其記載之意思是異議人由北邊往南邊行駛再左轉
    東邊等語（見本院卷第21頁）明確。況此記載，亦不影響本
    件違規事實之認定，而動搖原裁決書主文之本旨，是異議人
    上開辯詞，不足採納。
  4.本件業經證人即員警王睿渝到庭證述明確如上，並經本院勘
    驗舉發之錄影內容及有舉發之錄影光碟存卷可參、另有卷內
    相關事證可資佐證被告之違規行為，是本件異議人之違規行
    為，當可認定，異議人之上開辯詞，均無可採。
五、綜上所述，異議人騎乘上開重型機車於上揭時間，行經上開
    有燈光號誌管制之交岔路口，未遵守交通號誌而闖紅燈之違
    規事實，既可認定，其上開辯詞，均不足採，原處分機關引
    用道路交通管理處罰條例第53條第1 項、第63條第1 項第3
    款，違反道路交通管理事件統一裁罰基準及處理細則第41條
    、第43條、第44條、第67條之規定，裁處異議人罰鍰1,800
    元，並予記違規點數3 點等處分，經核並無違法之處。異議
    人之異議，為無理由，應予駁回。
六、應依道路交通管理處罰條例第87條第2 項，道路交通事件處
    理辦法第18條，裁定如主文。
中    華    民    國    100     年    12   月   29    日
                  刑事第三庭 法  官  蔡羽玄
上正本證明與原本無異。
如不服本裁定，應於裁定送達後5日內向本院提出抗告狀。
                             書記官  許博為
中    華    民    國    100     年    12   月   29    日